臺灣臺北地方法院刑事判決　　　　　　　　　　　　九十三年度交簡上字第四六號
　　上　訴　人　丙○○
　　即　被　告
右上訴人即被告因公共危險案件，不服本院臺北簡易庭於中華民國九十三年四月二日
所為九十二年度北交簡字第一七八五號第一審刑事簡易判決（聲請簡易判決處刑案號
：九十二年度偵字第一四五一四號），提起上訴，本院合議庭為第二審判決如左：
    主  文
上訴駁回。
    事  實
一、丙○○明知自民國九十二年六月十五日（檢察官起訴書誤載為九十二年六月十六
    日）二十二時許起至翌日一時許止，在臺北市○○街某茶藝館內與友人共同飲用
    若干酒類飲料後，已達不能安全駕駛動力交通工具之程度，猶駕駛車牌號碼ＥＶ
    —二二八三號自用小客車自臺北市○○○路、梧州街口出發，前往臺北市○○路
    某處，嗣於九十二年六月十六日一時二十分許，在臺北市○○○路○段一九九號
    前為警攔查，經測得其呼氣所含酒精濃度達每公升一．一四毫克（ＭＧ／Ｌ），
    始查悉上情。
二、案經臺北市政府警察局萬華分局報請臺灣臺北地方法院檢察署檢察官偵查後聲請
    簡易判決處刑。
    理  由
一、訊據上訴人即被告丙○○固不否認自九十二年六月十五日二十二時許起至翌日一
    時許止，在臺北市○○街某茶藝館內與友人共同飲用若干酒類飲料後，已達不能
    安全駕駛動力交通工具之程度，嗣於九十二年六月十六日一時二十分許，在臺北
    市○○○路○段一九九號前為警盤查並進行呼氣酒精濃度檢測，測得其呼氣所含
    酒精濃度達每公升一．一四毫克（ＭＧ／Ｌ）等情，惟矢口否認有何服用酒類不
    能駕駛動力交通工具而駕駛之犯行，辯稱：伊當時車子停在和平西路那邊好幾小
    時，伊喝完酒後才去車上睡覺，並沒有開車云云。經查：
（一）被告明知自九十二年六月十五日二十二時許起至翌日一時許止，在臺北市○○
      街某茶藝館內與友人共同飲用若干酒類飲料後，已達不能安全駕駛動力交通工
      具之程度，猶駕駛車牌號碼ＥＶ—二二八三號自用小客車自臺北市○○○路、
      梧州街口出發，前往臺北市○○路某處，嗣於九十二年六月十六日一時二十分
      許，在臺北市○○○路○段一九九號前，因前揭車輛為開大燈，僅開小燈，行
      跡可疑而為警攔查，經員警對其進行呼氣酒精濃度檢測，測得其呼氣所含酒精
      濃度達每公升一．一四毫克（ＭＧ／Ｌ）之事實，業經證人即當日執行路檢勤
      務查獲被告犯罪行為並對其施以呼氣酒精濃度測試之臺北市政府警察局中正二
      分局警員乙○○、臺北市政府警察局萬華分局警員甲○○於本院九十三年十一
      月二日審理時到庭證述明確，復有前揭證人甲○○警員依職權填製之呼氣酒精
      濃度檢測單及臺北市政府警察局舉發違反道路交通管理事件通知單各一件附卷
      可證；又被告遭查獲、測試或詢問之過程，有語無倫次、含糊不清、多話及大
      笑等情形，另有前開證人乙○○依職權填製之刑法第一百八十五條之三案件測
      試觀察紀錄表一紙在卷可考，足徵被告確有於飲用酒類後其意思能力受影響之
      情形。
（二）被告雖矢口否認當時有駕駛動力交通工具之行為，並以前揭情詞置辯，惟其在
      臺北市○○○路○段一九九號前，經警攔查時確係駕駛自用小客車自臺北市○○○路、梧州街口往警員當日勤務路檢點方向行駛一情，業據前揭證人乙○○
      於本院九十三年十一月二日審理期日中到庭結證稱：「（問，當天路檢時是否
      查獲被告開車經過臨檢地點？）當時被告從和平西路、梧州街口開出，在查獲
      地點攔檢到被告。」、「（問，路檢點與攔檢點不同，為何攔檢被告？）因被
      告沒有開大燈，只有開小燈，行跡可疑。」、「我們當時在路檢點看到被告開
      車出來，只開小燈，依據我們的從警經驗，就攔檢被告，被告將車窗搖下之後
      都是酒味，所以我們就對被告施以酒精測試。」等語在卷可參，核與證人甲○○於本院前揭審理期日到庭結證稱：「（問，九十二年六月十六日當天攔檢被
      告情形如何？）當時我們看到被告的車子沒有開大燈，所以攔檢下來。」、「
      當天我們在、和平西路、廣州街二一八巷路檢，看到被告的車子沒有開大燈從
      和平西路、梧州街口往我們的方向行駛過來，依照我們的經驗，認為深夜沒有
      開大燈是有問題的，所以將他攔檢下來。」、「（問，你親眼看被告開了多長
      距離的路？）應該有超過四、五家店面的距離。」等語相符。再者，本件舉發
      、實施酒測及製作筆錄警員乙○○、甲○○均是依法執行公務之人員，與被告
      素不相識，亦無任何宿怨仇隙，衡情證人乙○○、甲○○應無任意偽造不實呼
      氣酒精濃度檢測單、臺北市政府警察局舉發違反道路交通管理事件通知單及刑
      法第一百八十五條之三案件測試觀察紀錄表等件，並甘冒偽證之刑罰而於本院
      審理時指證被告之必要，佐以被告於警詢中對遭警查獲當時確實酒後駕車一事
      並未爭執，且被告如因飲酒後欲在車內休息睡眠而並未駕駛上開自用小客車，
      自無將引擎發動、開啟小燈之必要等情，是本院認證人乙○○、甲○○上開證
      詞，應屬真實可信。被告所辯要與常情有違，委無可採。
（三）按刑法第一百八十五條之三規定服用酒類致不能安全駕駛動力交通工具，係抽
      象危險犯，並不以發生具體危險為必要，只須一般評價程度達於對車輛駕駛行
      為失其必要之注意力或判斷力之虞即可，至實際上對駕駛行為是否發生具體危
      險，則並不重要。又行為人飲酒後如其呼氣酒精濃度達人體酒精濃度為每公升
      一．○毫克至一．五毫克時，即有反應較慢、感覺較低、影響駕駛、步態不穩
      、噁心嘔吐、精神混惑不清之情形，有行政院國軍退除役官兵輔導委員會臺北
      榮民總醫院八十八年八月五日（八八）北總內字第二六八六八號函附卷可參。
      故被告於飲酒後，其體內之酒精濃度經警攔查檢測其呼氣所含酒精濃度仍高達
      每公升一點一四毫克，依照前揭行政院國軍退除役官兵輔導委員會臺北榮民總
      醫院函文，足認被告於駕駛自用小客車經警查獲之當時，顯然已達到服用酒類
      致不能安全駕駛之情狀。
（四）至於被告聲請傳喚證人蕭釗欽，以資證明其喝完酒後即去車上睡覺，並沒有開
      車行為云云。惟查，被告服用酒類不能安全駕駛動力交通工具而駕駛犯行已經
      證明如前，且如被告所述證人蕭釗欽係為確認其有無至車內休息而陪同至自小
      客車停放處，何以被告已於車內躺下四分鐘後，證人蕭釗欽仍未離開自小客車
      停放處？又被告苟如無服用酒類不能安全駕駛動力交通工具而駕駛之行為，於
      員警對被告進行呼氣酒精濃度檢測，測得被告呼氣所含酒精濃度達每公升一．
      一四毫克後，證人蕭釗欽何以未陪同被告至警局製作被告無駕駛行為之筆錄？
      被告上開所辯顯與常情不符，本院認無傳訊證人蕭釗欽到庭調查之必要，併此
      敘明。
（五）綜上所述，本件事證已臻明確，被告所辯要屬卸責、避就之詞，委無可採，其
      犯行堪以認定，應依法論科。
二、核被告所為，係犯刑法第一百八十五條之三服用酒類不能安全駕駛動力交通工具
    而駕駛罪。原審以被告罪證明確，依刑事訴訟法第四百四十九條第一項前段、第
    四百五十四條第二項，刑法第一百八十五條之三、第四十二條第二項前段，罰金
    罰鍰提高標準條例第二條之規定，量處被告罰金二萬四千元，如易服勞役以三百
    元折算一日，其認事用法均無不合，量刑亦甚妥適，被告否認犯行提起上訴，非
    有理由，應予駁回。
據上論斷，應依刑事訴訟法第四百五十五條之一第一項、第三項、第三百六十八條，
判決如主文。
本案經檢察官李建論到庭執行職務。
中　　　華　　　民　　　國　　九十三　　年　　 十一 　　月　　 十六 　　日
                            臺灣臺北地方法院交通法庭
                                        審判長法  官    吳孟良
                                              法  官    蘇嘉豐
                                              法  官    雷淑雯
右正本證明與原本無異。
不得上訴。
                                              書記官    林碧華
中　　　華　　　民　　　國　　九十三　　年　　 十一 　　月　　 十六 　　日
附錄本案所犯法條全文：
中華民國刑法第一百八十五條之三
服用毒品、麻醉藥品、酒類或其他相類之物，不能安全駕駛動力交通工具而駕駛者，
處一年以下有期徒刑、拘役或三萬元以下罰金。
